

#### DATOS DE CONTACTO

- Calle 11G #1B 65, El Carmen, Malambo, Atlantico.
- jesusaraujo.0699@gmail.com
- www.jesus-araujo.com
- in @jesus-araujo-orozco

#### APTITUDES

- •••• Autodidacta
- •••• Responsable
- •••• Espíritu de equipo
- •••• Positivo

## HERRAMIENTAS Y TECNOLOGÍAS

- PHP, Laravel, Node.js
- Javascript, Angular, Jquery
- Linux, Docker, Git, MySQL
- HTML, CSS, Bootstrap, Tailwind, FIGMA.
- AWS, DigitalOcean.

# **JESUS ARAUJO OROZCO**

CC. 1048330712

#### PERFIL

Entusiasta y autodidacta, con más de 2 años de experiencia en la industria tecnológica, desarrollando proyectos web a la medida y gestionando servicios de TI, con un buen nivel de profesionalismo y buenas prácticas.

Me gusta trabajar con personas con experiencia porque me ayudan a adaptarme más rápido, me gusta el trabajo en equipo con metas, pero si tengo que enfocarme en un proyecto y trabajar solo, puedo hacerlo fácilmente y lo disfruto.

#### EXPERIENCIA LABORAL

#### Desarrollador FullStack.

Tesla Consulting Group | Abril 2019 - presente

- Desarrollo backend y frontend.
- Diseño de prototipos web.
- Administración de base de datos.
- Administración de servidores.

## Desarrollador FullStack

EPK | Octubre 2018 - Marzo 2019

- Desarrollo y mantenimiento de plataforma web haciendo uso de los siguientes lenguajes: HTML, CSS, Javascript, PHP, Laravel.
- Administración de hostings.

## EDUCACIÓN

#### Politécnico Grancolombiano

Ingenieria de Software | 2020 - presente

#### Platzi

Cursos de Frontend.

2020 - 2022

## Servicio Nacional de Aprendizaje (SENA)

Análisis y desarrollo de Sistemas de Información.

2017 - 2018

## REFERENCIAS LABORALES

## Steven Carrascal

Desarrollador web.

Celular: 300 604 9029

Email: stevenscarrascal@gmail.com

# REFERENCIAS PERSONALES

# Vanessa Araujo

Ingeniería Mecánica | Hermana.

Celular: 301 321 1012

Email: varaujoorozco@gmail.com

# Amelia Orozco

Ama de casa | Madre.

Celular: 312 796 9200

Email: ameliadelsocorro@hotmail.com

Certifico que la información consignada en la presente hoja de vida, es veraz y puede ser sometida a verificación.